【裁判字號】    98,抗,1370
【裁判日期】    981027
【裁判案由】    聲明異議
【裁判全文】
臺灣高等法院民事裁定                  98年度抗字第1370號
抗  告  人  乙○○
抗告人因與相對人甲○○間確定訴訟費用額聲明異議事件，抗告
人對於中華民國98年 4月17日臺灣臺北地方法院98年度審事聲字
第68號所為裁定提起抗告，本院裁定如下：
    主  文
抗告駁回。
抗告訴訟費用由抗告人負擔。
    理  由
一、按法院未於訴訟費用之裁判確定其費用額者，第一審受訴法
    院於該裁判有執行力後，應依聲請以裁定確定之；依第1 項
    確定之訴訟費用額，應於裁定送達之翌日起，加給按法定利
    率計算之利息，民事訴訟法第91條第1項、第3項分別定有明
    文。又當事人分擔訴訟費用者，法院為確定費用額之裁判時
    ，應視為各當事人應負擔之費用，已就相等之額抵銷，而確
    定其一造應賠償他造之差額，亦為同法第93條所明定。是確
    定訴訟費用之裁定，僅在確定敗訴之當事人應負擔之訴訟費
    用數額，並非就權利存在與否為確定，其償還義務如何，應
    從命負擔訴訟費用之裁判定之。
二、經查：
  (一)本件相對人聲請確定訴訟費用額意旨略以：兩造間請求清償
    債務事件業經原法院以96年度重訴字第25號判決抗告人部分
    敗訴，並諭知訴訟費用由被告即抗告人負擔82% ，餘由原告
    即相對人負擔，嗣並經本院以96年度重上字第636 號判決及
    最高法院以97年度台上字第1903號裁定駁回抗告人上訴確定
    在案，爰聲請確定訴訟費用額等語，業據其提出第一審訴訟
    費用收據及上開第一審判決、最高法院裁定為證。
  (二)原法院司法事務官調卷核閱後，以97年度審聲字第758 號裁
    定抗告人應負擔之訴訟費用額為新台幣（下同）189,518 元
    。經抗告人聲明異議，原法院以：當事人間清償債務事件，
    業經第一審判決諭知訴訟費用由異議人負擔82% ，餘由相對
    人負擔；第二審判決及第三審裁定亦分別諭知第二審、第三
    審訴訟費用由異議人負擔，而上開97年度審聲字第758 號裁
    定，依第一審判決所諭知之訴訟費用負擔比例，認定異議人
    應負擔之訴訟費用額為新臺幣（下同）189,518 元（計算式
    ：第一審訴訟費用231,120元x82%＝189,518元），及自裁定
    送達之翌日至清償日止之法定利息，經核並無違誤，而維持
    司法事務官原處分，駁回異議人聲明異議，揆諸首揭規定即
    無不合。
  (三)抗告意旨雖略以：本件所涉裁判費等其所依據自始未合法，
    違反民法第397條第1項及強制執行法第68條之2 明文規定，
    罔顧民國83年1 月17日拍定而為違法之拍賣，且對異議人96
    年6月6日異議聲請經年不理，違法部分迄未更正而作有效之
    合法處理，則本件相關裁判費等之認定全部不能成立云云。
    惟按確定訴訟費用額裁定，僅在審認求償權人所開列之費用
    項目，是否為訴訟費用？有無證據證明？並確定應負擔訴訟
    費用之數額若干？並非就其權利存在與否為確定，其償還義
    務如何，應依命負擔訴訟費用之裁判定之。抗告人所陳均非
    命負擔訴訟費用之裁判法院所應審究事項，其執此指摘原裁
    定不當，聲明廢棄，為無理由，應予駁回。
三、據上論結，本件抗告為無理由，爰裁定如主文。
中    華    民    國    98    年    10    月    27    日
                  民事第二庭
                        審判長法  官  吳謙仁
                              法  官  李瓊蔭
                              法  官  黃莉雲
正本係照原本作成。
本裁定除以適用法規顯有錯誤為理由外，不得再抗告。如提起再
抗告，應於收受後10日內委任律師為代理人向本院提出再抗告狀
。並繳納再抗告費新台幣１千元。
中    華    民    國    98    年    10    月    27    日
                              書記官  周月琴

司法院資訊處製作；財團法人民間司法改革基金會備份。
